【裁判字號】    90,訴,22
【裁判日期】    900316
【裁判案由】    違反毒品危害防制條例
【裁判全文】
臺灣新竹地方法院刑事判決                              九十年度訴字第二二號
    公  訴  人  臺灣新竹地方法院檢察署檢察官
    被      告  甲○○
右列被告因違反毒品危害防制條例案件，經檢察官提起公訴（八十九年度毒偵字第二
七九六號），及併案審理（九十年度毒偵字第一００號、第三０四號），本院判決如
左：
    主  文
甲○○連續施用第一級毒品，累犯，處有期徒刑拾月，扣案之第一級毒品海洛因淨重
零點參壹公克（包裝重零點參伍公克）、含第一級毒品海洛因成分之煙草淨重零點肆
伍公克（包裝重零點二二公克）均沒收銷燬。又連續施用第二級毒品，累犯，處有期
徒刑陸月。應執行有期徒刑壹年肆月，扣案之第一級毒品海洛因淨重零點參壹公克（
包裝重零點參伍公克）、含第一級毒品海洛因成分之煙草淨重零點肆伍公克（包裝重
零點二二公克）均沒收銷燬。
    事  實
一、甲○○前有詐欺、賭博、違反麻醉藥品管理條例案件、妨害自由等前科，最近一
    次係因妨害自由案件，經本院於民國八十八年三月二十六日以八十七年度易字第
    一０一三號判決判處有期徒刑四月，於八十八年四月十九日判決確定，於八十八
    年十一月十六日執行完畢。詎其不知悔改，前已因施用第二級毒品案件，先後經
    二次觀察、勒戒後，均認無繼續施用毒品之傾向，而分別經本院於八十七年八月
    十四日以八十七年度竹東簡字第一三七號判決免刑、臺灣新竹地方法院檢察署檢
    察官於八十八年八月四日以八十八年度偵字第三八八五號不起訴處分確定。詎其
    不知悛悔，復基於施用第一級毒品、第二級毒品之概括犯意，自八十九年七月間
    某日起至九十年一月八日止，每隔四、五日，即以將第一級毒品海洛因摻於煙草
    內之方式連續施用海洛因、及以吸食器吸食之方式連續施用安非他命，分別在八
    十九年九月二十四日、八十九年十一月十四日採尿送驗，九十年一月八日晚上七
    時二十分在新竹縣竹東鎮竹東火車站前，在其身上扣得第一級毒品海洛因（淨重
    零點三一公克、包裝重零點三五公克）、含第一級毒品海洛因成分之煙草（淨重
    零點四五公克、包裝重零點二二公克），而查獲上情。
二、案經新竹縣警察局竹東分局報請臺灣新竹地方法院檢察署檢察官偵查起訴及移送
    併案審理。
    理  由
一、訊據被告甲○○對於前揭連續施用第一級毒品海洛因、第二級毒品安非他命之犯
    行坦承不諱，另被告於八十九年九月二十四日、八十九年十一月十四日所採尿液
    經送檢驗，均呈嗎啡（海洛因之人體代謝物）、安非他命陽性反應，有列管毒品
    人口尿液檢體送驗紀錄表、臺灣檢驗科技股份有限公司濫用藥物尿液檢驗報告二
    紙在卷為憑（見八十九年度毒偵字第二七九六號卷第四、五頁、九十年度毒偵字
    第三０四號卷第四、五頁），另於被告身上扣得第一級毒品海洛因及含海洛因成
    分之煙草，為被告所不否認，此外，亦有扣押物品清單二紙（見九十年度第十一
    、十二頁）、法務部調查局鑑定通知書二紙（見本案卷內），均在卷可稽。被告
    自白與事實相符，本件事證明確，被告犯行已堪予認定，應依法論科。
二、核被告所為係分別犯毒品危害防制條例第十條第一項之施用第一級毒品海洛因罪
    、及同條例第十條第二項之施用第二級毒品安非他命罪。按犯毒品危害防制條例
    第十條之罪者，檢察官應先將被告送勒戒處所觀察、勒戒，其期間不得逾一個月
    ；經觀察、勒戒後，無繼續施用毒品之傾向者，應由檢察官為不起訴之處分；依
    前項規定為不起訴之處分後，三犯以上者，不適用前項規定；同條例第二十條第
    一項、第二項前段、第三項分別定有明文。被告前已因施用第二級毒品案件，先
    後經二次觀察、勒戒後，均認無繼續施用毒品之傾向，而分別經本院於八十七年
    八月十四日以八十七年度竹東簡字第一三七號判決免刑、臺灣新竹地方法院檢察
    署檢察官於八十八年八月四日以八十八年度偵字第三八八五號不起訴處分確定，
    有臺灣新竹地方法院檢察署刑案資料查註紀錄表在卷足參（見八十九年度毒偵字
    第二七九六號第十頁、第十四頁）；本件被告係三犯毒品危害防制條例第十條之
    罪，被告所為應予論罪科刑。其持有第一級毒品海洛因、第二級毒品安非他命之
    行為，各為施用行為所吸收，不另論罪。被告多次施用之犯行，均時間緊接、所
    犯各為構成要件相同之罪名，顯各基於概括犯意為之，應依連續犯之規定，各論
    以一罪。被告所犯二罪，犯意個別、構成要件不同，應分論併罰。末查，被告前
    因妨害自由案件，經本院於八十八年三月二十六日以八十七年度易字第一０一三
    號判決判處有期徒刑四月，於八十八年四月十九日判決確定，於八十八年十一月
    十六日執行完畢，此次再犯本件有期徒刑以上之二罪，均為累犯，應各依刑法第
    四十七條加重其刑。爰審酌被告素行不良，已有違反麻醉藥品管理條例案件之前
    科，仍無視法令之禁止，前已因施用毒品案件，經免刑及不起訴處分，又再度施
    用足以導致精神障礙及生命危險之成癮性毒品，足見其缺乏拒用毒品之決心及悔
    改之意，兼以施用毒品所生危害以自戕健康為主，惟事後坦承犯行，態度尚佳等
    一切情狀，各量處如主文所示之刑，並定其應執行之刑，以資懲儆。扣案之第一
    級毒品海洛因（淨重零點三一公克、包裝重零點三五公克，管制條碼編號：00
    0000000）、含第一級毒品海洛因成分之煙草（淨重零點四五公克、包裝
    重零點二二公克，管制條碼編號：000000000），均屬管制之第一級毒
    品，應依毒品危害防制條例第十八條第一項前段諭知沒收銷燬。
三、至檢察官以九十年度毒偵字第一００號、第三０四號移送本院併案審理部分，與
    起訴部分有連續犯之裁判上一罪關係，業如前述，應為起訴效力所及，本院自得
    併予審理，附此敘明。
四、據上論斷，應依刑事訴訟法第二百九十九條第一項前段，毒品危害防制條例第十
    條第一項、第二項、第十八條第一項前段，刑法第十一條前段、第五十六條、第
    四十七條、第五十一條第五款，判決如主文。
本案經檢察官吳金棟到庭執行職務。
中      華      民      國    九十      年      三      月     十六     日
                              臺灣新竹地方法院刑事第二庭
                                      法    官  黃美盈
如不服本判決，應於判決送達後十日內向本院提出上訴狀（應附繕本），上訴於臺灣
高等法院。
右正本證明與原本無異。
                                      書 記 官  吳尚文
中      華      民      國    九十      年      三      月     二十一   日
附錄本案論罪科刑法條：
毒品危害防制條例第十條
施用第一級毒品者，處六月以上五年以下有期徒刑。
施用第二級毒品者，處三年以下有期徒刑。


司法院資訊處製作；財團法人民間司法改革基金會備份。
